# 财务担保

提问人：7847748 时间：2021-03-15 12:32:00
您好陈老师，如下财务担保问题向您请教：
A公司 2008 年为外公司借款提供一笔担保，由于公司管理人员及财务人员变更，该笔担保公司未予以关注， 2020 年，由于借款人早已注销，被担保人对A公司提起诉讼， 2020 年末该事项已经终审判决，由A公司支付一定金额给被担保公司。但是被担保公司对赔付金额不满意，A公司预计被担保公司仍会上诉，但是预计被担保公司胜诉可能性不大。
根据新金融工具准则，该业务 2020 年会计处理：借：信用减值损失 贷：预计负债
我的疑问是 2020 末该业务已经终审判决，是否还需要计提信用减值损失，会计处理是否应该 ：
借：营业外支出 贷：预计负债
@chenyiwei

回答人：chenyiwei
1 、首先要考虑“由于公司管理人员及财务人员变更，该笔担保公司未予以关注”导致以前年度未确认预计负债，是否构成一项前期差错。
2 、假设不构成前期差错，因为已有终审判决，通过再审程序改变判决结果可能性很小，故应按终审判决结果，借记营业外支出，贷记其他应付款。